臺灣嘉義地方法院刑事判決
111年度易字第580號
公  訴  人  臺灣嘉義地方檢察署檢察官
被      告  張强合


                    （另案於法務部○○○○○○○○○○○執行中）
上列被告因竊盜案件，經檢察官提起公訴(111年度偵字第9294號
)，本院判決如下：
    主  文
張强合犯竊盜罪，累犯，處拘役肆拾日，如易科罰金，以新臺幣
壹仟元折算壹日。未扣案之犯罪所得新臺幣壹仟玖佰元沒收，如
全部或一部不能沒收或不宜執行沒收時，追徵其價額。
    犯 罪 事 實
一、張强合於民國111年6月24日2時許，搭乘不知情之詹英達所
    駕駛車輛行經嘉義縣朴子市鴨母寮鴨母寮45之2號附近，張
    强合佯稱欲下車訪友，即下車徒步物色財物，行至孟氏草所
    有、停放於上開地點前之車牌號碼000-0000號自小貨車(下
    稱系爭車輛)旁，見系爭車輛副駕駛座未上鎖，竟意圖為自
    己不法之所有，基於竊盜之犯意，徒手竊取孟氏草放置於系
    爭車輛內之現金新臺幣(下同)1,900元，得手後旋即離去。
    嗣經孟氏草發現遭竊而報警處理，警方調閱監視器畫面，始
    循線獲悉上情。
二、案經孟氏草訴由嘉義縣警察局朴子分局報告臺灣嘉義地方檢
    察署檢察官偵查起訴。
    理  由
壹、本判決認定事實所引用之被告以外之人於審判外之言詞或書
    面陳述等供述證據，因當事人均對證據能力方面表示同意作
    為證據，而本院審酌各該證據作成時之情況，核無違法不當
    或證明力明顯過低之瑕疵，亦認以之作為證據應屬適當，是
    依刑事訴訟法第159條之5第1項之規定，認均有證據能力。
    至其餘資以認定被告犯罪事實之非供述證據(詳後述)，亦查
    無違反法定程序取得之情形，依刑事訴訟法第158條之4反面
    規定，亦具證據能力，合先敘明。
貳、前揭犯罪事實，業據被告張强合於警詢、偵查中及本院審理
    時坦承不諱(見警卷第1至3頁；偵卷第129至133頁、第137至
    141頁、第145至149頁；本院卷第49頁)，並經告訴人孟氏草
    於警詢及偵查中指述歷歷(見警卷第9至12頁；偵卷第103至1
    05頁)，核與證人即被告同行友人詹英達於警詢、偵查中證
    述之情節大致相符(見警卷第5至8頁；偵卷第152至154頁)，
    復有監視器錄影翻拍照片12張、被害人報告單1份附卷可稽(
    見警卷第19至25頁)，足證被告任意性自白與事實相符，得
    採為認定事實之證據。
參、論罪科刑
一、核被告所為，係犯刑法第320條第1項之竊盜罪。又被告接續
    竊取告訴人財物之行為，係基於單一犯罪決意，在密接時空
    實施，持續侵害相同法益，各次行為之獨立性甚薄弱，應包
    括於一行為予以評價，為接續犯，僅論以1個竊盜罪。
二、按司法院釋字第775號解釋，依解釋文及理由之意旨，係指
    構成累犯者，不分情節，一律加重最低本刑，於不符合刑法
    第59條所定要件之情形下，致生行為人所受之刑罰超過其所
    應負擔罪責之個案，不符罪刑相當原則、比例原則。於此範
    圍內，在修正累犯規定前，為避免發生上述罪刑不相當之情
    形，法院就該個案應裁量是否加重最低本刑；依此，該解釋
    係指個案量處最低法定刑，又無適用刑法第59條減輕規定之
    情形，法院應依此解釋意旨裁量不予加重最低本刑(最高法
    院108年度台上字第338號、108年度台上字第3526號、108年
    度台上字第3123號判決意旨參照)。查被告前因施用毒品案
    件，經本院以105年度訴字第107號判決判處有期徒刑10月、
    7月，應執行有期徒刑1年2月確定；又因施用毒品案件，經
    本院以105年度訴字第466號判決判處有期徒刑8月確定；又
    因竊盜案件，經本院以105年度易字第650號判決判處有期徒
    刑3月確定；又因施用毒品案件，經本院以105年度訴字第52
    1號判決判處有期徒刑7月確定，上開案件嗣經本院以106年
    度聲字第14號裁定應執行有期徒刑2年5月確定，被告入監服
    刑，於111年3月2日假釋出監，後經撤銷假釋入監執行殘刑
    ，於109年3月24日執行完畢(此部分已獨立執行完畢，應不
    受合併計算假釋期間之另案是否執行完畢之影響)，有臺灣
    高等法院被告前案紀錄表、臺灣嘉義地方檢察署執行指揮書
    電子檔紀錄各1份在卷可參，其於5年內故意再犯本件有期徒
    刑以上之罪，為刑法第47條第1項規定之累犯。另被告本案
    並無應量處最低法定刑且無法適用刑法第59條減輕規定之情
    形，並無應依司法院釋字第775號解釋意旨裁量不予加重最
    低本刑之適用，檢察官亦就被告應予加重其刑之理由加以說
    明及舉證，是被告本案所犯之罪，仍應依刑法第47條第1項
    之規定，加重其刑。
三、爰審酌被告正值壯年、四肢健全，竟不思以正途獲取所需，
    僅因自身生活花費考量即為本案竊盜犯行，且其前科素行不
    佳，有臺灣高等法院被告前案紀錄表可參(構成累犯部分不
    重複評價)，竟仍不知自省而故意犯下本案犯行，復未與告
    訴人達成和解，實屬可議，惟念其犯後坦承犯行、態度尚可
    ，兼衡其所為竊盜之手段尚稱和平、竊取財物之價值非鉅、
    法益侵害程度等節，暨其於本院審理中自陳：1.入監前為板
    模工，2.高職肄業之智識程度，3.離婚、有3個小孩、入監
    前與父母、小孩同居之家庭生活狀況，及4.入監前日薪1,70
    0元、須扶養父母及小孩之經濟狀況(見本院卷第52頁)等一
    切情狀，量處如主文所示之刑，並諭知易科罰金之折算標準
    。
四、按犯罪所得，屬於犯罪行為人者，沒收之，刑法第38條之1
    第1項前段定有明文。查未扣案之現金1,900元為被告涉犯本
    案竊得之物，屬於犯罪所得，應依法宣告沒收，如全部或一
    部不能沒收或不宜執行沒收時，追徵其價額。
肆、至公訴意旨雖認被告本案除竊得上開現金外，尚包含起訴書
    所載之現金8,100元。然查，此部分業據被告於警詢、偵查
    中及本院審理時均堅詞否認，僅有告訴人之單一指述，且告
    訴人於警詢中亦無法確認其受損金額之確實數額(見警卷第1
    0頁) 。而按被害人、告訴人係以使被告受刑事訴追為目的
    ，是其陳述是否與事實相符，仍應調查其他證據以資審認(
    最高法院52年台上字第1300號判例要旨參照)；實係因該等
    證人或因有利害關係，本質上存有較大之虛偽危險性，為擔
    保其真實性，即應調查其他必要之證據(最高法院101年度台
    上字第6199號判決要旨參照)。是以，若僅有告訴人之單一
    指述，尚難就犯罪事實形成確信，此部分無從使本院獲得被
    告有罪之心證，然因該無法證明之部分縱使成立犯罪，公訴
    意旨認該部分與本案竊盜罪具有實質上一罪關係，就此爰不
    另為無罪之諭知，末此敘明。
據上論斷，應依刑事訴訟法第299條第1項前段，刑法第320條第1
項、第47條第1項、第41條第1項前段、第38條之1第1項前段、第
3項，刑法施行法第1條之1第1項，判決如主文。
本案經檢察官陳靜慧提起公訴，檢察官徐鈺婷到庭執行職務。
中　　華　　民　　國　　111 　年　　11　　月　　30　　日
                  刑事第一庭    法　官　余珈瑢
以上正本證明與原本無異。
如不服本判決應於收受判決後20日內向本院提出上訴書狀，並應
敘述具體理由；其未敘述上訴理由者，應於上訴期間屆滿後20日
內向本院補提理由書（均須按他造當事人之人數附繕本）「切勿
逕送上級法院」。告訴人或被害人如對於本判決不服者，應具備
理由請求檢察官上訴，其上訴期間之計算係以檢察官收受判決正
本之日期為準。
中　　華　　民　　國　　111 　年　　11　　月　　30　　日

                                書記官  賴心瑜
附錄本案論罪法條：
刑法第320條第1項。
意圖為自己或第三人不法之所有，而竊取他人之動產者，為竊盜
罪，處5年以下有期徒刑、拘役或50萬元以下罰金。